【裁判字號】    97,交聲,714
【裁判日期】    971031
【裁判案由】    交管條例聲異
【裁判全文】
臺灣板橋地方法院交通事件裁定         97年度交聲字第714號
原處分機關  交通部公路總局臺北區監理所
異  議  人
即受處分人  甲○○
上列異議人即受處分人因違反道路交通管理處罰條例案件，不服
原處分機關於中華民國97年3 月31日所為之裁決處分（裁決書案
號：北監自裁字第裁40-Z8B004837號），聲明異議，本院裁定如
下：
    主  文
異議駁回。
    理  由
一、聲明異議意旨略以：異議人即受處分人甲○○於民國97年1
    月10日晚間8 時58分許，駕駛車牌號碼4568-EP 號自用小客
    車，行經國道三號高速公路南下301.1 公里處時，經內政部
    警政署國道公路警察局第八警察隊（下稱原舉發機關）警員
    以異議人於該最高速限為時速110 公里之路段，超速以時速
    135 公里之速度行駛為由，當場將異議人攔停，並掣單舉發
    ；惟當時異議人係以時速110 公里之速度行經該處，並未超
    速，此時警員突然自路邊衝出攔停，異議人見狀亦配合停靠
    路邊，警員僅出示一支測得數據為時速135 公里之測速槍，
    即舉發異議人超速違規，然當時已係夜間，該路段全無路燈
    ，根本無法憑肉眼辨別100 公尺內之來車顏色、車型，如何
    能確認該超速之車輛即為異議人之車輛？又當時警員係將公
    務車非法停置於路肩，且未依規定開啟車頂警示燈，警員舉
    發之過程亦不符規定；經異議人申訴後，原處分機關仍以異
    議人違規事證明確，而予以裁罰，爰依法聲明異議云云。
二、按汽車行駛於高速公路，不遵使用限制、禁止、行車管制及
    管理事項之管制規則，行車速度超過規定之最高速限者，處
    汽車駕駛人新臺幣（下同）3,000 元以上6,000 元以下罰鍰
    ，並記違規點數1 點，道路交通管理處罰條例第33條第1 項
    第1 款、第63條第1 項第1 款分別定有明文。
三、經查，本件異議人即受處分人甲○○於97年1 月10日晚間8
    時58分許，駕駛車牌號碼4568-EP 號自用小客車，行經國道
    三號高速公路南下301.1 公里處時，於該最高速限為時速11
    0 公里之高速公路路段，以時速135 公里之速度超速行駛，
    經原舉發機關警員當場攔停並掣單舉發等事實，有原舉發機
    關警員所掣發之公警局交字第Z8B004837 號舉發違反道路交
    通管理事件通知單1 紙在卷可稽，且經原處分機關向原舉發
    機關函詢本件異議人遭舉發之過程，原舉發機關亦明確函復
    以：「本隊配發之雷射測速槍，係國外進口之最先進測速科
    技器材，多數國家採用供警察測速使用，符合國際檢驗規定
    ，並經我國經濟部標準檢驗局檢定合格後，核發雷射測速儀
    檢定合格證書1 紙，可確信其準確度；執勤人員以雷射測速
    槍上方視窗內紅外線點瞄準被測車輛，經鎖定後，槍內螢幕
    即顯示其速度135 （單位：公里／小時）與342.3 距離（單
    位：公尺），不受他車影響（雖有他車前後行駛或併行亦同
    ），配合目視查看車道中車輛動態（清楚辨識），確認該鎖
    定車輛超速無誤後，始予攔查掣單舉發‧‧‧駕駛人可當場
    檢視雷射槍行速顯示器所標示之數據佐證，本案舉發尚無違
    誤」等語，此有原舉發機關97年2 月26日公警八交字第0970
    870277號函文1 紙在卷足憑。異議人雖辯稱：伊遭警員攔停
    後，警員僅出示一支測得數據為時速135 公里之測速槍，即
    舉發伊超速違規，然當時已係夜間，該路段全無路燈，根本
    無法憑肉眼辨別100 公尺內之來車顏色、車型，如何能確認
    該超速之車輛即為伊之車輛云云；惟查，本件原舉發機關警
    員所使用之雷射測速槍，係以測速槍上方視窗內紅外線點瞄
    準被測車輛，經鎖定後即顯示被測車輛速度與距離，不受前
    後或併行之其他車輛影響，警員可以目視方式清楚辨識被測
    車輛於車道中之動態，確認該被測車輛超速無誤後，始予攔
    停舉發，此業據原舉發機關以前揭函文函復明確，異議人徒
    以主觀臆度之方式，質疑警員對於被測車輛同一性之辨識有
    誤，復未能提出任何警員有可能誤判之具體事證供本院調查
    ，其空言以上詞置辯，自無足採。至異議人另辯稱：當時警
    員係將公務車非法停置於路肩，且未依規定開啟車頂警示燈
    ，警員舉發之過程不符規定云云；惟查，本件原舉發機關警
    員之巡邏車係停於舉發地點之公務停車彎內執勤，巡邏車依
    規定漆有紅、白相間之「斑馬紋」明顯標示值勤，警員亦均
    穿著制式警察制服，符合相關規定，此已據原舉發機關以前
    揭函文函復在案，且異議人上開所指情狀，亦與其自身之違
    規行為無涉，非異議人得執以免罰之依據，其理至明；是異
    議人此部分所辯，亦無解於其違規行為之成立。綜上所述，
    本件異議人於上開時、地，確有駕駛汽車行駛於高速公路，
    行車速度超過規定最高速限之違規行為，事證明確；原處分
    機關以異議人違反道路交通管理處罰條例第33條第1 項第1
    款之規定，裁處罰鍰3,500 元，並依同條例第63條第1 項第
    1 款（裁決書漏載第1 款）規定記異議人違規點數1 點，核
    無不當；本件異議人之異議為無理由，應予駁回。
據上論斷，應依道路交通案件處理辦法第19條規定，裁定如主文
。
中    華    民    國    97    年    10    月    31    日
                  交通法庭    法  官  劉景宜
以上正本證明與原本無異。
如不服本裁定，得自收受送達之日起5 日內向本院提出抗告狀。
                              書記官  謝秀青
中    華    民    國    98    年    5     月    20    日


司法院資訊處製作；財團法人民間司法改革基金會備份。
